【裁判字號】    89,上易,831
【裁判日期】    890531
【裁判案由】    賭博
【裁判全文】
臺灣高等法院臺南分院刑事判決        八十九年度上易字第八三一號     Ｃ
      上  訴  人  臺灣台南地方法院檢察署檢察官
      被      告  甲  ○  ○
右上訴人因被告賭博案件，不服臺灣台南地方法院八十九年度易字第三四00號中華民
國八十九年一月十九日第一審判決 (起訴案號：臺灣台南地方法院檢察署八十八年度
偵字第一0七三二號)，提起上訴，本院判決如左：
      主      文
上訴駁回。
      事      實
一、甲○○自民國 (下同)八十八年一月間起，在台南市○○街一○二號經營「新聖
    戰士」遊藝場，設置電動賭博機具，利用電動賭博機具與不特定之人賭博財物，
    恃此維生，以之為常業，並分別於八十八年七月底、八十八年六月初、八十八年
    八月初起，依序僱用知情具共同犯意之陸薇如、陳曉萍、陳俊良 (以上三人各判
    決有期徒刑三月，如易科罰金以三百元折算一日，緩刑三年確定）為店員，負責
    開洗分及兌幣工作。嗣於同年八月二十六日四時十分許，適有王強祿、曹義智、
    陳信安、陳世哲、許清江、劉嘉揮、薛俊浤、向貴添、周世浩、李益源、洪永福
    、沈信安、鍾保興、蔡劍隆、吳佳霖、溫義文在該處賭博時，為警當場查獲，並
    扣得如附表所示之物。
二、案經台南市警察局第四分局報請台灣台南地方法院檢察署檢察官偵查起訴。
      理      由
一、訊據被告甲○○對於右揭時地擺設賭博性電動機具之事實供承不諱，核與同案被
    告陸薇如、陳曉萍、陳俊良所供情節相符，並有扣案如附表所示之物可證，事證
    明確，被告犯行堪以認定。
二、查被告所擺設之賭博性電動機具多達五十一檯，機具內賭資達新台幣（下同）二
    萬三千一百八十元、櫃檯內賭資高達十二萬三千一百八十元，並有扣有監視器及
    螢幕機等物，堪認被告係以賭博為業。核被告所為，係犯刑法第二百六十七條以
    賭博為常業罪。被告甲○○與已判決確定同案被告陸薇如、陳曉萍、陳俊良間，
    互有犯意聯絡及行為分擔，依刑法第二十八條規定，均為共同正犯。原審以事證
    明確，因予適用刑法第二十八條、第二百六十七條、第四十一條、四十二條第二
    項、第三十八條第一項第二款，罰金罰鍰提高標準條例第一條前段、第二條規定
    ，併審酌被告犯罪之動機、目的、手段、所得之利益及犯罪後態度等一切情狀，
    量處被告有期徒刑陸月，併科罰金壹萬元，復諭知易科罰金及易服勞役均以三百
    元折算一日之標準。扣案如附表所示之物，亦認定為被告所有，且供犯罪所用之
    物，依法宣告沒收。另扣案之錄音帶二捲非被告等犯罪所用之物，不予宣告沒收
    ，於理由中敘明，本院經核原判決認事用法，並無違誤，量刑亦稱允當，檢察官
    上訴意旨，指摘原判決量刑過輕，請求撤銷改判，非有理由，應予駁回。
據上論結，應依刑事訴訟法第三百六十八條，判決如主文。
本案經檢察官羅清溪到庭執行職務。
中    華    民    國      八十九      年      五      月      三十一    日
                                  臺灣高等法院臺南分院刑事第五庭
                                      審判長法官  茆    臺    雲
                                            法官  蔡    長    林
                                            法官  曾    平    杉
右正本證明與原本無異。
不得上訴。
                                      法院書記官  胖    惠    墀
中    華    民    國      八十九      年      六      月      一        日


司法院資訊處製作；財團法人民間司法改革基金會備份。
